臺灣臺中地方法院刑事判決　100年度訴字第1362號
公　訴　人　臺灣臺中地方法院檢察署檢察官
被　　　告　陳嘉豪原名陳孟村.
上列被告因毒品危害防制條例案件，經檢察官提起公訴（100年
度毒偵字第1339號），本院合議庭裁定由受命法官獨任進行簡式
審判程序，本院判決如下：
    主    文
陳嘉豪施用第一級毒品，累犯，處有期徒刑捌月；又施用第二級
毒品，累犯，處有期徒刑伍月。應執行有期徒刑拾壹月。
    事  實  及  理  由
一、本件除將犯罪事實欄一、第6行「經臺灣高等法院...」更正
    為「經本院93年易字第2501號及臺灣高等法院...」，另於
    證據部分補充被告於本院之自白外，其餘犯罪事實、證據及
    應適用之法條，均引用附件檢察官起訴書之記載。
二、被告施用第一、二級毒品時，持有各該毒品之低度行為，為
    其施用之高度行為所吸收，不另論罪。
三、爰審酌被告國中畢業，擔任臨時工之中年男子，於民國87年
    間起即有毒品前科，經觀察勒戒，於89年因施用毒品經強制
    戒治，並判處應執行有期徒刑10月，期間長期未有毒品前科
    ，至99年又因施用毒品案件，經判處應執行有期徒刑10月，
    再犯本案，自述：「我本來在95年8月服刑完畢後，就在新
    竹湖口工作，工作4年多，那時都已經遠離毒品，後來因為
    脖子軟骨細菌感染，在沙鹿光田醫院開刀，脖子裡面裝有骨
    架，醫生說半年以後才能工作，醫生開的藥都沒有辦法止痛
    ，我有一個孩子生下來就是中度殘障，我為了經濟只好跑去
    工作，所以不得已才又施用毒品，減輕疼痛，我通緝抓到的
    時候，還有再驗尿1次，也有承認吸毒，希望將來可以合併
    執行」等犯罪動機、目的、手段、智識程度、生活狀況等一
    切情狀，認檢察官具體求刑就施用海洛因部分判處有期徒刑
    8月以上，施用甲基安非他命部分判處有期徒刑5月以上，應
    執行有期徒刑11月以上為適當，分別量處如主文所示之刑，
    並定其應執行刑。
四、應適用之法條：刑事訴訟法第273條之1第1項、第299條第1
    項前段、第310條之2、第454條第2項，毒品危害防制條例第
    10條第1項、第2項，刑法第11條前段、第47條第1項、第51
    條第5款。
本案經檢察官陳永豐到庭執行職務。
中    華    民    國   100    年    6     月    27    日
                  刑事第十八庭  法  官 蕭一弘
以上正本證明與原本無異。
如不服本判決應於收受送達後10日內向本院提出上訴書狀，並應
敘述具體理由；其未敘述上訴理由者，應於上訴期間屆滿後20日
內向本院補提理由書（均須按他造當事人之人數附繕本）「切勿
逕送上級法院」。
                               書記官  黃士益
中    華    民    國   100    年    6     月    27    日
附件：
臺灣臺中地方法院檢察署檢察官起訴書                  殊股
                                   100年度毒偵字第1339號
    被      告  陳嘉豪  男  35歲（民國○○年○○月○日生）
         （原名陳孟村） 住臺中市○○區○○里○ 鄰鎮○街13
                        巷41號
                        居臺中市○○區鎮○路2段93巷16號1
                        樓
                        （現另案在法務部矯正署臺中監獄執
                        行中）
                        國民身分證統一編號：Ｚ000000000號
上列被告因違反毒品危害防制條例案件，業經偵查終結，認應該
提起公訴，茲將犯罪事實及證據並所犯法條分敘如下：
        犯罪事實
一、陳嘉豪前曾2 度因施用毒品案件，經依臺灣臺中地方法院裁
    定送觀察、勒戒後，均認無繼續施用毒品之傾向，先後於民
    國87年12月8日及88年4月23日執行完畢釋放；復於89年間因
    施用第一、二級毒品案件，經同法院各判處有期徒刑8月及4
    月，合併定應執行刑有期徒刑10月確定。另因竊盜及施用第
    一級毒品等案件，經臺灣高等法院臺中分院各判處有期徒刑
    10月確定，合併定應執行刑有期徒刑1年6月確定，甫於95年
    8 月31日縮刑期滿執行完畢。詎其猶不知戒絕毒癮，又基於
    施用第二級毒品甲基安非他命之犯意，於100年1月24日17時
    許，在臺中市○○區鎮○路2段93巷16號1樓居所，以將甲基
    安非他命置於玻璃球內燒烤加熱後，吸食所產生氣體之方式
    ，施用第二級毒品甲基安非他命1 次；另基於施用第一級毒
    品海洛因之犯意，於同日22時許，在同一地點，以針筒注射
    之方式，施用第一級毒品海洛因1次。嗣於100年1 月25日12
    時30分許，為警採集其尿液送驗結果，呈嗎啡、可待因、安
    非他命及甲基安非他命陽性反應，始查悉上情。
二、案經臺中市政府警察局清水分局報告偵辦。
        證據並所犯法條
一、上揭犯罪事實，業據被告陳嘉豪於本署偵查中坦承不諱，且
    有詮昕科技股份有限公司濫用藥物尿液檢驗報告乙紙附卷可
    稽。足徵被告之自白與事實相符。又被告前曾2 度因施用毒
    品案件，經依臺灣臺中地方法院裁定送觀察、勒戒後，均認
    無繼續施用毒品之傾向，先後於87年12月8日及88年4月23日
    執行完畢釋放；復於89年間因施用第一、二級毒品案件，經
    同法院各判處有期徒刑8月及4月，合併定應執行刑有期徒刑
    10月確定等情，亦有本署刑案資料查註紀錄表及全國施用毒
    品案件紀錄表各1 份在卷可參。職是，本件被告上開施用毒
    品犯行，距其初犯經觀察、勒戒執行完畢之釋放日，雖已逾
    5年，惟其既於上述觀察、勒戒執行完畢後5年內，又再犯施
    用毒品案件，並經法院判刑確定，顯見先前所實施之觀察、
    勒戒，尚不足以遮斷其施用毒品之毒癮，揆諸毒品危害防制
    條例第20條、第23條的立法理由及參照最高法院97年第5 次
    刑事庭會議之決議，其本件犯行既非屬該條例第20條第3 項
    所定「5 年後再犯」之情形，自應逕行追訴。綜上所述，被
    告再犯本件施用第一級毒品海洛因及第二級毒品甲基安非他
    命之犯嫌，均應堪認定。
二、核被告所為，係犯毒品危害防制條例第10條第1 項之施用第
    一級毒品、同條第2 項之施用第二級毒品等罪嫌。被告所犯
    上開2 罪間，犯意各別，罪名互殊，請予分論併罰。被告前
    曾受有期徒刑之執行，甫於95年8 月31日縮刑期滿執行完畢
    ，有本署刑案資料查註記錄表1 份在卷可參。其於有期徒刑
    執行完畢後，5 年內故意再犯本件有期徒刑以上之罪，為累
    犯，請依刑法第47條第1 項之規定，加重其刑。
三、依毒品危害防制條例第23條第2項、刑事訴訟法第251條第1
    項提起公訴。
    此    致
臺灣臺中地方法院
中    華    民    國   100    年    4     月    25    日
                              檢察官  李  翠  玲
本件正本證明與原本無異
中    華    民    國   100    年    5     月    4     日
                              書記官  林  淑  娟
所犯法條：
毒品危害防制條例第10條
施用第一級毒品者，處 6 月以上 5 年以下有期徒刑。
施用第二級毒品者，處 3 年以下有期徒刑。